【裁判字號】    90,簡抗,6
【裁判日期】    901217
【裁判案由】    給付醫療費
【裁判全文】
臺灣新竹地方法院民事裁定  九十年度簡抗字第六號
    抗  告  人  甲○○
    相  對  人  財團法人長庚紀念醫院
    法定代理人  陳昱瑞
右當事人間請求給付醫療費事件，抗告人對於中華民國九十年三月二十八日本院新竹
簡易庭九十年度竹簡字第一六０號裁定提起抗告，本院裁定如左：
    主      文
抗告駁回。
抗告程序費用由抗告人負擔。
    理      由
一、本件抗告意旨略以：緣抗告人並未接獲本院九十年度竹簡字第一六０號裁定移轉
    管轄之民事裁定書，亦未見受僱於抗告人住所社區之亞東保全股份有限公司保全
    人員代收上開裁定，且送達上開裁定之郵差並未黏貼送達通知書，顯見送達通知
    書有造假，事實上並未送達，致抗告人因此未能於法定期間內對上開裁定提起抗
    告。另抗告人設籍於新竹市，不記得曾簽署住院保證書，並無與相對人合意由台
    灣桃園地方法院管轄本件訴訟之情事，況相對人所提出之住院保證書所示住院人
    莊春暉之住院費用，業已繳清。另依民法保證之規定，保證人於債權人未就主債
    務人之財產強制執行而無效果前，對於債權人得拒絕清償，是抗告人主張先訴抗
    辯權，對於相對人所為本件請求，拒絕清償等語。
二、按送達不能依前二條規定為之者，得將文書寄存送達地之自治或警察機關，並作
    送達通知書，黏貼於應受送達人住居所、事務所或營業所門首，以為送達。應受
    送達人拒絕收領而無法律上理由者，應將文書置於送達處所，以為送達。前項情
    形，如有難達留置情事者，準用前條之規定。民事訴訟法第一百三十八條、第一
    百三十九條分別定有明文。民事訴訟法第一百三十八條規定，送達不能依前二條
    規定為之者，得將文書寄存送達地之自治或警察機關，並作送達通知書，黏貼於
    應受送達人住居所、事務所或營業所門首，以為送達。故為寄存送達者，除須具
    有不能依前二條為送達之情形外，並須作送達通知書，黏貼於應受送達人住居所
    、事務所或營業所門首，始有送達之效力。又送達人按照定式作成之送達證書為
    公證書，非有確切反證，應受送達人不得否認其曾受送達。最高法院四十一年台
    抗字第五九號、二十二年上字第九一八號著有判例可稽。另民事訴訟法第一百三
    十九條所稱之應受送達人，非僅以當事人本人為限，凡依同法第一百二十七條至
    第一百三十四條規定應受送達之人，與第一百三十七條所定應受補充送達之人，
    均應認為包括在內。最高法院二十七年抗字第七三一號裁定可資參照。是寄存送
    達，以送達於應受送達人之住居所、事務所或營業所，不能交付應受送達人本人
    ，或送達於住居所、事務所或營業所，不獲會晤應受送達人，又不能付與有辨別
    事理能力之同居人或受僱人者為限。倘應受達人無法律上正當理由而拒收，且難
    以為留置送達者，得為寄存送達，而寄存送達，係以將文書寄存送達地之自治或
    警察機關，並作送達通知書，黏貼於應受送達人住居所、事務所或營業所門首時
    ，為送達之時；應受送達人究於何時前往領取應受送達之文書，或並未前往領取
    ，該文書嗣經退還原送達法院，於送達之效力均無影響。次按提起抗告，除別有
    規定外，應於裁定送達後十日之不變期間內為之。此觀民事訴訟法第四百八十七
    條第一項前段規定自明。
三、經查，本件原審裁定係依抗告人之住所即新竹市美之城二０二巷五號為送達，並
    於於九十年四月六日寄存送達於抗告人住所轄區內之新竹市第三分局中華派出所
    ，有卷附送達證書及抗告人戶籍資料乙件附於原審卷第十三、十六頁可稽，觀諸
    該送達證書上已於「寄存於警察派出所」一欄蓋有中華派出所章及在「並作送達
    證書通知書，黏貼於應受送達人門首，以為送達」一欄均有藍筆勾起，並蓋有本
    院九十年四月十日送達回證專用章，形式上應認已具備寄存送達之要件。另經原
    審法院依職權向新竹郵局函查上開裁定送達情形，亦經新竹郵局函覆稱，原件係
    寄存送達，並作送達通知書貼其門首；據亞東保全公司保全人員稱莊君於九十年
    四月間曾交代出國期間不要代收其郵件，致以寄存送達方式，以為送達等情，有
    九十年十一月二日00000000－00七號函在卷足憑。是本件應受送達人
    即抗告人之住所並未變更，且於其住所尚有可辨別事理能力之保全公司保全人員
    為受僱人，郵政機關本應將送達文書付與該受僱人為補充送達，然該受僱人因抗
    告人囑其不得代收郵件，故而拒絕郵政機關之補充送達，惟該受僱人拒絕代收，
    並無法律上之理由，故郵政機關依法為寄存送達，並無不合。抗告人雖辯稱未見
    郵差貼有送達通知書等語，並提出亞東保全股份有限公司出具之證明書一件為證
    ，然揆諸上開判例，除有確切之反證足以推翻外，原審裁定書既於九十年四月六
    日由新竹郵局將送達通知書黏貼於抗告人門首，並將該文書交中華派出所寄存送
    達，該記載應有完全之證明力，已生合法寄存送達之效力。況本件經移轉管轄至
    台灣桃園地方法院後，業經該院以九十年度桃簡字第五０九號事件審理在案，並
    定九十年六月十一日下午二時五分為第一次言詞辯論期日，該通知書亦經抗告人
    於同年五月七日合法收受，抗告人旋於同年五月十日向台灣桃園地方法院提起民
    事異議狀稱，其設籍於新竹市，並無合意由台灣桃園地方法院管轄之情事，且本
    案涉及相對人醫療不當在先，又未依合約照顧病人，不肯提供收費明細等語，亦
    據本院依職權調閱台灣桃園地方法院九十年度桃簡字第五０九號民事卷宗，查核
    無訛；再參以本件乃係相對人先向本院對抗告人聲請核發支付命令，而相對人聲
    請核發支付命令時亦已表明其請求之原因事實，嗣經抗告人聲明異議視為起訴，
    是至遲於抗告人收受上開言詞辯論通知書時，堪認其已知悉本件業經移轉管轄至
    台灣桃園地方法院，然抗告人於九十年八月七日始向本院提起抗告，有本院收文
    章蓋於抗告人所提抗告狀可稽，依法亦已逾十日抗告期間。是本件抗告人提起抗
    告，於法尚有未洽，應予駁回。
四、據上論結，本件抗告不合法，依民事訴訟法第四百三十六條之一第三項、四百九
    十二條第一項、第九十五條、第七十八條，裁定如主文。
中      華      民      國    九十      年    十二    月      十七      日
                                  臺灣新竹地方法院民事第一庭
~B審判長法官  蔡孟芳
~B法      官  鄭政宗
~B法      官  王鳳儀
右為正本，係照原本作成。
本裁定不得再抗告。
~B法院書記官  彭連喜
中      華      民      國    九十      年     十二     月      二十一  日


司法院資訊處製作；財團法人民間司法改革基金會備份。
